臺灣高等法院刑事裁定
109年度抗字第993號
抗  告  人  
即  被  告  古成龍



上列抗告人因聲請定其應執行刑案件，不服臺灣桃園地方法院中
華民國109年5月28日裁定（109年度聲字第1837號），提起抗告
，本院裁定如下：
    主  文
抗告駁回。
    理  由
一、原裁定意旨略以：抗告人即受刑人古成龍（下稱抗告人）犯
    附表所示之各罪，分別經臺灣新竹地方法院、臺灣士林地方
    法院及原審法院判處如附表所示之刑確定。茲檢察官向原審
    法院聲請定其應執行刑為正當，應予准許，考量受刑人犯附
    表所示各罪之犯罪態樣、情節及行為期間、次數等，爰依刑
    事訴訟法第477條第1項、刑法第53條、第51條第5款，裁定
    抗告人應執行有期徒刑5年2月等語。
二、抗告意旨略以：法院定應執行刑時，應考量罪刑相當原則，
    並應合乎比例原則、公平正義原則及責任遞減原則等，不應
    實質累加，抗告人所犯附表各罪，係於短時間內多次犯竊盜
    罪，犯罪情節尚非重大，且未危害他人之生命或身體法益，
    原裁定所定之應執行刑過重，請求撤銷原裁定，另為更輕之
    定刑云云。
三、按裁判確定前犯數罪者，併合處罰之。但有下列情形之一者
    ，不在此限：一、得易科罰金之罪與不得易科罰金之罪。二
    、得易科罰金之罪與不得易服社會勞動之罪。三、得易服社
    會勞動之罪與不得易科罰金之罪。四、得易服社會勞動之罪
    與不得易服社會勞動之罪。前項但書情形，受刑人請求檢察
    官聲請定應執行刑者，依第51條規定定之；又按數罪併罰，
    有二裁判以上者，依第51條之規定，定其應執行之刑，刑法
    第50條、第53條分別定有明文。而按數罪併罰，分別宣告其
    罪之刑，依下列各款定其應執行者：五、宣告多數有期徒刑
    者，於各刑中之最長期以上，各刑合併之刑期以下，定其刑
    期。但不得逾30年，同法第51條第5款明定之。且按法律上
    屬於自由裁量之事項，有其外部性界限及內部性界限，並非
    概無拘束。依據法律之具體規定，法院應在其範圍選擇為適
    當之裁判者，為外部性界限；而法院為裁判時，應考量法律
    之目的，及法律秩序之理念所在者，為內部性界限。法院為
    裁判時，二者均不得有所踰越。在數罪併罰，有二裁判以上
    ，定其應執行之刑時，固屬於法院自由裁量之事項，然仍應
    受前揭外部性界限及內部性界限之拘束（最高法院94年度台
    非字第233號判決意旨參照）。
四、經查，抗告人犯恐嚇取財罪、轉讓禁藥罪及竊盜相關罪名（
    普通竊盜罪共5罪、加重竊盜罪共7罪），分別經臺灣新竹地
    方法院、臺灣士林地方法院及原審法院判處如附表編號1至1
    1所示之刑，均經確定在案，此有上開各判決、本院被告前
    案紀錄表存卷可佐。又上開如附表所示之數罪，其中有得易
    科罰金之罪（附表編號3、4、8、9、11）與不得易科罰金之
    罪（附表編號1、2、5、6、10）、得易服社會勞動之罪（附
    表編號7），固合於刑法第50條第1項但書第1款、第3款之規
    定，惟受刑人已於「臺灣桃園地方檢察署依102年1月23日修
    正之刑法第50條調查受刑人是否聲請定應執行刑調查表」上
    親自簽名捺印同意聲請定其應執行刑，有上開調查表附卷可
    參，自應依刑法第50條第2項之規定，依同法第51條規定定
    其應執行刑。茲檢察官向最後事實審之原審法院聲請定其應
    執行之刑，因附表編號2至11為抗告人於附表編號1裁判確定
    前所犯數罪，依同法第53條之規定，本件自得依檢察官之聲
    請就上開各罪刑合併定其應執行之刑，是原審就此部分定刑
    之法定要件審核，均無任何違誤。
五、針對原審所定應執行有期徒刑5年2月，確在附表編號1至11
    之有期徒刑總和6年9月（即外部性界線）之範圍內，且未逾
    越前定之執行刑加計後裁判宣告之刑之總和5年11月（即內
    部性界線），經核其定應執行刑之裁量權行使，並未逾越法
    律授予裁量權之目的，尚無顯然濫用裁量權而違反公平原則
    之情形，亦不悖於法律秩序之理念及法規範之目的，而未違
    反前述外部性及內部性界限，尚難遽指為違法。　　
六、至抗告意旨指摘原審裁定所定之應執行刑過重云云，然而抗
    告人不僅深夜對加油站員工恐嚇稱口袋有刀等語而取其財物
    ，損及社會安全秩序，又犯轉讓禁藥罪，亦係罪質完全不同
    之犯行，而抗告人另犯竊盜相關罪名達12次，且其中多次為
    侵入住居之加重竊盜罪，雖時間尚稱密集、幸未危及被害人
    之生命、身體安全，然仍嚴重侵擾不同被害人之住居安寧，
    對社會治安之危害非輕，再考量抗告人前經多次定應執行刑
    ，且原審裁定又給予其多達9個月之寬減，應認原裁定之定
    刑裁量並無違反比例原則、平等原則等裁量權濫用情形，亦
    非抗告人所言僅係實質累加，是抗告人空言指摘原裁定不當
    ，請求從輕裁定，自非有據。
七、綜上所述，原裁定就抗告人所犯附表所示各罪定應合併執行
    有期徒刑5年2月，並無明顯過重，或違背比例原則或公平正
    義等之情形，經核於法並無違誤。抗告意旨猶執前詞，指摘
    原裁定不當，為無理由，應予駁回。
據上論斷，應依刑事訴訟法第412條，裁定如主文。
中　　華　　民　　國　　109 　年　　6 　　月　　30　　日
                  刑事第八庭  審判長法　官  陳世宗
                                    法　官  周明鴻
                                    法　官  吳勇毅
以上正本證明與原本無異。
如不服本裁定，應於收受送達後五日內向本院提出再抗告狀。
                                    書記官  許家慧
中　　華　　民　　國　　109 　年　　6 　　月　　30　　日
附表：
編號  1 2 3 罪名  加重竊盜罪   宣告刑  有期徒刑8月（共2次） 有期徒刑7月（共2次） 有期徒刑4月 （未遂） 犯罪日期  均107/08/11 均107/03/22 107/03/22 偵查（自訴）機關年度案號  士林地檢107年度偵字第13829號 新竹地檢107年度偵字第11760號 新竹地檢107年度偵字第11760號 最後事實審 法院 士林地院 新竹地院 新竹地院  案號 107年度審原易字第83號 108年度原易字第1號 108年度原易字第1號  判決日期 108/03/22 108/05/17 108/05/17 確定判決 法院 士林地院 新竹地院 新竹地院  案號 107年度審原易字第83號 108年度原易字第1號 108年度原易字第1號  判決確定日期 108/04/26 108/06/16 108/06/16 是否為得易科罰金之案件  否 否  是  備註  士林地檢108年度執字第2719號 新竹地檢108年度執字第4296號 新竹地檢108年度執字第4297號   編號1經士林地院以107年度審原易字第83號判決定應執行有期徒刑1年2月 編號2經新竹地院以108年度原易字第1號判決定應執行有期徒刑11月    編號1至3經新竹地院以108年度聲字第1391號裁定定應執行有期徒刑2年3月   

編號  4 5 6 罪名  竊盜罪 加重竊盜罪 恐嚇取財罪 宣告刑  有期徒刑5月 有期徒刑7月 有期徒刑8月 犯罪日期  107/08/12 107/09/29 107/08/26 偵查（自訴）機關年度案號  桃園地檢107年度偵字第30281號 新竹地檢108年度偵字第5827號 桃園地檢107年度偵字第24119號 最後事實審 法院 桃園地院 新竹地院 桃園地院  案號 108年度壢原簡字第18號 108年度原易字第34號 108年度審原易字第122號  判決日期 108/08/19 108/10/01 108/10/03 確定判決 法院 桃園地院 新竹地院 桃園地院  案號 108年度壢原簡字第18號 108年度原易字第34號 108年度審原易字第122號  判決確定日期 108/09/16 108/10/22 108/11/04 是否為得易科罰金之案件  是 否  否  備註  桃園地檢108年度執字第16833號 桃園地檢108年度執字第6031號 桃園地檢108年度執字第17149號      

編號  7 8 9 罪名  轉讓禁藥罪 竊盜罪 竊盜罪 宣告刑  有期徒刑3月 有期徒刑3月 有期徒刑4月（共2次） 犯罪日期  107/08/26 107/08/17 107/09/02 107/09/05 偵查（自訴）機關年度案號  桃園地檢107年度偵字第23662號 桃園地檢107年度偵字第30662號 桃園地檢107年度偵字第30662號 最後事實審 法院 桃園地院 桃園地院 桃園地院  案號 108年度桃原簡字第175號 108年度審原易字第42號 108年度審原易字第42號  判決日期 108/10/30 108/11/07 108/11/07 確定判決 法院 桃園地院 桃園地院 桃園地院  案號 108年度桃原簡字第175號 108年度審原易字第42號 108年度審原易字第42號  判決確定日期 108/11/25 108/12/02 108/12/02 是否為得易科罰金之案件  否 是  是  備註  桃園地檢109年度執字第1294號 桃園地檢109年度執字第349號     編號8至9經桃園地院以108年度審原易字第42號判決定應執行有期徒刑8月  

編號  10 11 以下空白 罪名  加重竊盜罪 竊盜罪  宣告刑  有期徒刑10月 有期徒刑3月  犯罪日期  107/10/03 107/09/19  偵查（自訴）機關年度案號  桃園地檢107年度偵字第30662號 桃園地檢108年度偵字第3029號  最後事實審 法院 桃園地院 桃園地院   案號 108年度審原易字第42號 108年度審原易字第184號   判決日期 108/11/07 109/02/20  確定判決 法院 桃園地院 桃園地院   案號 108年度審原易字第42號 108年度審原易字第184號   判決確定日期 108/12/02 109/03/25  是否為得易科罰金之案件  否 是    備註  桃園地檢109年度執字第348號 桃園地檢109年度執字第6284號